臺灣高等法院刑事判決　　　　　　　　　94年度軍上字第48號
　　上　訴　人
　　即　被　告　甲○○
上列上訴人因違反職役職責案件，不服國防部高等軍事法院94年
度法仁判字第70號，中華民國94年5月6日第二審判決，提起上訴
，本院判決如下：
    主  文
上訴駁回。
    理  由
一、按軍事審判法第181條第5項規定，被告不服高等軍事法院宣
    告有期徒刑之上訴判決者，得以判決違背法令為理由，向高
    等法院提起上訴。是以不服高等軍事法院有期徒刑判決而向
    高等法院提出上訴者，非以原判決違背法令為理由者不得為
    之，此為上訴之法定要件。如果上訴理由狀並未依據卷內訴
    訟資料，具體指摘原判決不適用何種法則或如何適用不當，
    或所指摘原判決違法情事，顯與法律規定得為第三審上訴理
    由之違法情形，不相適合時，均應認其上訴為違背法律上之
    程式，予以駁回。觀諸軍事審判法第179條、刑事訴訟法第
    395條前段之規定至明。
二、本件原判決綜合調查證據之結果，認定上訴人即被告甲○○
    （民國《下同》93年2月16日入伍，義務役），於94年2月9
    日14時許，自台灣駐地休假離營，應於同年月17日14時前返
    營銷假，詎其竟意圖長期脫免職役，藉詞以在部隊中與同袍
    相處不睦、父母離異復合無望及逾假畏罰而心存逃避等為由
    ，逾假不歸，離役潛逃，匿居於台北市、中壢市一帶，嗣於
    94 年3月12日零時20分許，在臺北市○○街8號「網路高手
    」網路咖啡店內，為台北市政府警察局中正第1分局員警查
    獲，已構成陸海空軍刑法第39條第1項意圖長期脫免職役而
    離去職役罪，並以上訴人自承離營後並無返營之打算（見偵
    查卷第22頁），核與證人即該管隊長彭建勳上尉證述（見偵
    查卷第40頁）之情節大致相符，足見上訴人藉詞不歸乙節，
    乃屬事後卸責之詞，而駁回上訴人對第一審之上訴，已詳敘
    其所憑之證據及認定之理由，其法律之適用洵無違誤，亦無
    理由不備之違法。再量刑輕重，係屬事實審法院得依職權自
    由裁量之事項，原判決既已斟酌被告所稱其母健康不佳及家
    境清寒等情狀，且宣判之刑期亦未逾越法定刑度，要屬職權
    之適法行使，不得遽指為違法。至緩刑之宣告，除應具備刑
    法第74條所定件外，並須有可認為以暫不執刑罰為適當之情
    形，始得為之，加強緩刑及易科罰金制度實施要點雖就「以
    暫不執刑罰為適當」之情形列舉12款，惟亦屬法院裁判時得
    依職權自由裁量之事項，上訴人仍不得以原判決未諭知緩刑
    指為違背法令。上訴人上訴意旨並未依據卷內訴訟資料，具
    體指摘原判決不適用何種法則或如何適用不當，顯與法定上
    訴第三審之形式要件不符，其上訴違背法律上之程式，應予
    駁回。
據上論斷，應依軍事審判法第179條、刑事訴訟法第395條，判決
如主文。
中　　華　　民　　國　　94　　年　　7　　月　　22 　　日
　　　　　　　　　刑事第二十庭  審判長法　官  陳貽男
　　　　　　　　　　　　　　　　　    法　官  李世貴
　　　　　　　　　　　　　　　　　  　法　官  高明哲
以上正本證明與原本無異。
不得上訴。
                                      書記官  李垂福
中　　華　　民　　國　　94　　年　　7　　月　　27　 　日
